---
title: "Análisis representación de género"
---


```{r Paquetes, funciones y datos, echo=FALSE}

library(dplyr)
library(ggplot2)
library(tidyr)
library(readxl)
source("helper/plot_theming.R")
library(googlesheets4)

datos <- read.csv("data/datos_genero_becas.csv") %>% 
  rename(genero = "sexo")

datos_cic <- read.csv("data/datos_genero_cic.csv")%>% 
  rename(genero = "sexo")




plot_genero <- function(data, title, xmin, ymin, ymax, step, variable, ylab ="Becas otorgadas"){
  
  data %>% 
    ggplot(aes(x = convocatoria, y = {{variable}}, color = genero))+
    geom_line(linewidth = 1.5)+
    geom_point(size = 4)+
    theme_minimal(base_size = 18)+
    scale_x_continuous(limits = c(xmin, 2024), breaks = c(xmin:2024))+
    scale_y_continuous(limits = c(ymin, ymax), breaks = seq(ymin,ymax, by = step))+
    ggtitle(title)+
    theme_litera_minimal() +
        geom_label(
        aes(label = {{variable}}),
        vjust = -.5,
        size = 4, fill = "white", color = "black"
      ) +
    theme(
      legend.title = element_blank(),
      legend.position = c(0, 0.9),
      legend.justification.inside = "left",
      legend.direction = "horizontal",
      axis.text.x = element_text(angle = 45, vjust = 1, hjust = 1),
      axis.title.x = element_text(margin = margin(t = 10)),
      plot.subtitle = element_text(size=14, face="italic", color="black")
    ) +
    labs(y = ylab, x = "Convocatoria")+
    geom_text(aes(label = "@fedegiovannetti\n@neurotransmitiendo", x = max(convocatoria), y = ymax), 
              size = 4, alpha = 0.3, hjust = 1, vjust = 1, color = "darkgrey")+
    scale_color_pastel()
  
  
  
}

plot_genero_escalafon <- function(data, ymin ,ymax, step, title, variable, ylab ="Becas otorgadas"){
  
  data %>% 
    ggplot(aes(x = Escalafón, y = {{variable}}, color = Género, group = Género))+
    geom_line(linewidth = 1.5)+
    geom_point(size = 4)+
    theme_minimal(base_size = 18)+
    # scale_x_continuous(limits = c(xmin, 2024), breaks = c(xmin:2024))+
    scale_y_continuous(limits = c(ymin, ymax), breaks = seq(ymin,ymax, by = step))+
    ggtitle(title)+
    theme_litera_minimal() +
        geom_label(
        aes(label = {{variable}}),
        vjust = -.5,
        size = 4, fill = "white", color = "black"
      ) +
    theme(
      legend.title = element_blank(),
      legend.position = c(0, 0.9),
      legend.justification.inside = "left",
      legend.direction = "horizontal",
      axis.text.x = element_text(angle = 45, vjust = 1, hjust = 1),
      axis.title.x = element_text(margin = margin(t = 10)),
      plot.subtitle = element_text(size=14, face="italic", color="black")
    ) +
    # labs(y = ylab, x = "Convocatoria")+
    geom_text(aes(label = "@fedegiovannetti\n@neurotransmitiendo", x = 8, y = 15),
              size = 4, alpha = 0.3, hjust = 1, vjust = 1, color = "darkgrey")+
    scale_color_pastel()
  
  
  
}






```



## Cantidad y porcentaje de becas doctorales otorgadas por género

```{r Becas doctorales total, fig.width= 8}

doctorales_agrupadas = datos %>% 
  filter(resultado == "Otorgado") %>% 
  filter(convocatoria >= 2015) %>%
  filter(convocatoria < 2025) %>% 
  filter(escalafon == "Becas doctorales") %>% 
   group_by(convocatoria, genero) %>% 
  summarise(frecuencia = sum(n)) %>% 
  group_by(convocatoria) %>% 
  mutate(total = sum(frecuencia),
         porcentaje = round(frecuencia/total*100, digits = 2)) 



  plot_genero(data = doctorales_agrupadas, xmin = 2015, 
              ymin = 0, ymax = 1500, step = 100,
              title = "Cantidad de becas doctorales CONICET\notorgadas por género (2015-2024)", variable = frecuencia)
  
  
    plot_genero(data = doctorales_agrupadas, xmin = 2015, 
              ymin = 0, ymax = 100, step = 10,
              title = "Porcentaje de becas doctorales CONICET\notorgadas por género (2015-2024)", variable = porcentaje)

```
## Cantidad y porcentaje de becas postdoctorales otorgadas por género


```{r Becas postdoctorales total, fig.width= 8}

postdoctorales_agrupadas = datos %>% 
  filter(resultado == "Otorgado") %>% 
  filter(convocatoria >= 2015) %>%
  filter(convocatoria < 2023) %>% 
  filter(escalafon == "Becas postdoctorales") %>% 
   group_by(convocatoria, genero) %>% 
  summarise(frecuencia = sum(n)) %>% 
  group_by(convocatoria) %>% 
  mutate(total = sum(frecuencia),
         porcentaje = round(frecuencia/total*100, digits = 2)) 



  plot_genero(data = postdoctorales_agrupadas, xmin = 2015,
              ymin = 0, ymax = 1100, step = 100,
              title = "Cantidad de becas postdoctorales CONICET\notorgadas por género (2015-2024)", variable = frecuencia)
  
  
    plot_genero(data = postdoctorales_agrupadas, xmin = 2015,
              ymin = 0, ymax = 100, step = 10,
              title = "Porcentaje de becas postdoctorales CONICET\notorgadas por género (2015-2024)", variable = porcentaje)

```

## Cantidad y porcentaje de ingresos CIC otorgadospor género

```{r CIC total, fig.width= 8}

cic_agrupados = datos_cic %>% 
  filter(resultado == "Otorgado") %>% 
  filter(convocatoria >= 2015) %>%
  filter(convocatoria < 2025) %>% 
   group_by(convocatoria, genero) %>% 
  summarise(frecuencia = sum(n)) %>% 
  group_by(convocatoria) %>% 
  mutate(total = sum(frecuencia),
         porcentaje = round(frecuencia/total*100, digits = 2)) 



  plot_genero(data = cic_agrupados, 
              ymin = 0, ymax = 800, step = 100, xmin = 2015,
              title = "Cantidad de ingresos CIC CONICET\notorgados por género (2015-2024)",
              variable = frecuencia, ylab = "Ingresos otorgados")
  
  
    plot_genero(data = cic_agrupados, 
              ymin = 0, ymax = 100, step = 10, xmin = 2015,
              title = "Porcentaje de ingresos CIC CONICET\notorgados por género (2015-2024)",
              variable = porcentaje, ylab = "Ingresos otorgados")

```

## Proporción (otorgadas sobre postulantes) de becas doctorales otorgadas por género

```{r Proporción becas doctorales total, fig.width= 10}


doctorales_agrupadas = datos %>% 
  # filter(resultado == "Otorgado") %>%
  # filter(disciplina_codigo %in% c("KS7", "KS9")) %>% 
  filter(convocatoria >= 2020) %>%
  filter(convocatoria < 2025) %>% 
  filter(escalafon == "Becas doctorales") %>% 
   group_by(convocatoria, genero, resultado) %>% 
  summarise(frecuencia = sum(n)) %>% 
  group_by(convocatoria, genero) %>% 
  mutate(total = sum(frecuencia),
         porcentaje = round(frecuencia/total*100, digits = 2)) %>% 
  filter(resultado == "Otorgado") %>% 
  filter(genero != "X")



plot_genero_bar <- function(data, title, ymin, ymax, step, variable, ylab ="Proporción (%)"){
  
  data %>% 
    ggplot(aes(x = convocatoria, y = {{variable}}, fill = genero))+
    # geom_line(linewidth = 1.5)+
    geom_bar(stat = "identity", position = "dodge")+
    theme_minimal(base_size = 18)+
    scale_x_continuous(limits = c(2019.55, 2024.5), breaks = c(2020:2024))+
    scale_y_continuous(limits = c(ymin, ymax), breaks = seq(ymin,ymax, by = step))+
    ggtitle(title)+
    theme_litera_minimal() +
        geom_label(
        aes(label = {{variable}}, group = genero),
        position = position_dodge(width = 0.9),
        vjust = -.5,
        size =5, fill = "white", color = "black"
      ) +
    theme(
      legend.title = element_blank(),
      legend.position = c(0, 0.9),
      legend.justification.inside = "left",
      legend.direction = "horizontal",
      axis.text.x = element_text(angle = 45, vjust = 1, hjust = 1),
      axis.title.x = element_text(margin = margin(t = 10)),
      plot.subtitle = element_text(size=14, face="italic", color="black")
    ) +
    labs(y = ylab, x = "Convocatoria")+
    geom_text(aes(label = "@fedegiovannetti\n@neurotransmitiendo", x = max(convocatoria), y = ymax),
              size = 4, alpha = 0.3, hjust = 1, vjust = 1, color = "darkgrey")+
    scale_color_pastel()
  
  
  
}




    plot_genero_bar(data = doctorales_agrupadas, 
              ymin = 0, ymax = 70, step = 10,
              title = "Porcentaje de becas doctorales CONICET\notorgadas por género (2015-2024)", variable = porcentaje)+
      coord_cartesian(ylim = c(35,80))












```

```{r Proporción cic total, fig.width= 10}

CIC_agrupadas = datos_cic %>% 
  filter(convocatoria >= 2020) %>%
  filter(convocatoria < 2024) %>% 
   group_by(convocatoria, genero, resultado) %>% 
  summarise(frecuencia = sum(n)) %>% 
  group_by(convocatoria, genero) %>% 
  mutate(total = sum(frecuencia),
         porcentaje = round(frecuencia/total*100, digits = 2)) %>% 
  filter(resultado == "Otorgado") %>% 
  filter(genero != "X")




    plot_genero_bar(data = CIC_agrupadas, 
              ymin = 0, ymax = 70, step = 10,
              title = "Porcentaje de becas doctorales CONICET\notorgadas por género (2015-2024)", variable = porcentaje)+
      coord_cartesian(ylim = c(0,60))








```



## Representación de género para las distintas etapas de la carrera investigador de CONICET


```{r representación tijera, fig.width= 10}



planta_2024 <- readxl::read_excel("data/escalafon_genero_conicet_en_cifras_2024.xlsx")
becas_2024 <- readxl::read_excel("data/becas_genero_conicet_en_cifras_2024.xlsx")

planta_2024_agrupada <- planta_2024 %>% 
  mutate(Escalafón = paste(Escalafón, Categoría)) %>% 
  mutate(Género = case_when(
    Género == "Mujer" ~ "Mujeres",
    Género == "Hombre" ~ "Hombres",
    Género == "Otro" ~ "Otros" 
  )) %>% 
  filter(grepl("INVESTIGADOR", Escalafón)) %>% 
  group_by(Escalafón, Género) %>% 
  summarise(frecuencia = n()) %>% 
  group_by(Escalafón) %>% 
  mutate(total = sum(frecuencia),
         porcentaje = round(frecuencia/total*100, digits = 2)) 


becas_2024_agrupada <- becas_2024 %>% 
  rename(Escalafón = `Tipo de Beca`) %>% 
  rename(Género = Genero) %>% 
  group_by(Escalafón, Género) %>% 
  summarise(frecuencia = n()) %>% 
  group_by(Escalafón) %>% 
  mutate(total = sum(frecuencia),
         porcentaje = round(frecuencia/total*100, digits = 2)) 



planta_2024_agrupada <- rbind(planta_2024_agrupada, becas_2024_agrupada)



escalafones_order <- c("BECAS\nDOCTORALES",
"BECAS\nPOSTDDOCTORALES",
"INVESTIGADORES\nASISTENTES",
"INVESTIGADORES\nADJUNTOS",
"INVESTIGADORES\nINDEPENDIENTES",
"INVESTIGADORES\nPRINCIPALES",
"INVESTIGADORES\nSUPERIORES")



planta_2024_agrupada = planta_2024_agrupada%>% 
  mutate(Escalafón = case_when(
    Escalafón == "DOCTORALES" ~ "BECAS\nDOCTORALES",
    Escalafón == "POSTDOCTORALES" ~ "BECAS\nPOSTDDOCTORALES",
   Escalafón == "INVESTIGADORES ASISTENTES"  ~ "INVESTIGADORES\nASISTENTES",
   Escalafón == "INVESTIGADORES ADJUNTOS" ~ "INVESTIGADORES\nADJUNTOS",
   Escalafón == "INVESTIGADORES INDEPENDIENTES" ~ "INVESTIGADORES\nINDEPENDIENTES",
   Escalafón == "INVESTIGADORES PRINCIPALES" ~ "INVESTIGADORES\nPRINCIPALES",
   Escalafón == "INVESTIGADORES SUPERIORES" ~ "INVESTIGADORES\nSUPERIORES",
  )) %>% 


  mutate(Escalafón = factor(Escalafón, levels = escalafones_order)) %>% 
  arrange(Escalafón)

planta_2024_agrupada %>% 
  plot_genero_escalafon(
                        
              ymin = 0, ymax = 100, step = 10,
              title = "Porcentaje de representación de género\na lo largo de la carrera científica en CONICET (año 2024)", variable = porcentaje) 
  

```








  
  
  
  
```



